# 关于收回理财产品的现金流是否需要按本金与利息收益分别列报现金流项目的问题

提问人：不忘初心 3 时间：2022-04-29 08:18:02
陈老师，您好。请教一下：
问题 1 、公司将未到期的理财产品（含保本与非保本的理财产品）处置，所收到的款项中，不加以区分其中包含的本金与利息收益，全部列报为“收回投资所收到的现金”，是否有误？
问题 2 、公司将理财产品（含保本与非保本的理财产品）持有至到期，在到期收回的款项中，是否应该区分其中包含的本金与利息收入，将收回的本金列报为“收回投资所收到的现金”、将“ 从到期收回的款项中所区分出来的利息收益”列报为 “取得投资收益所收到的现金”？

回答人：chenyiwei
1 、可以将处置收回的现金不区分本金和利息，全部列报为“收回投资所收到的现金”。
2 、持有至到期收回的款项，对于保本理财产品，应区分其中包含的本金与利息收入，将收回的本金列报为“收回投资所收到的现金”、将“ 从到期收回的款项中所区分出来的利息收益”列报为“取得投资收益所收到的现金”；对非保本理财产品则不作区分，均作为“收回投资收到的现金”。